【裁判字號】    98,訴,841
【裁判日期】    990930
【裁判案由】    拆屋還地
【裁判全文】
臺灣彰化地方法院民事判決  98年度訴字第841號
原        告  Ｈ○○
訴 訟代理 人  趙惠如律師
複  代理  人  劉淑華律師
被        告  玄○○
兼訴訟代理人  午○○
被        告  庚○○
              癸○○
              未○○
上列四人共同
訴 訟代理 人  許盟志律師
被        告  亥○○    住彰化縣和美鎮○○里鎮○路77巷4
                        號
              Ｂ○○    住彰化縣彰化市○○路○段26巷58號
              丁○○    住同上
              戊○○    住桃園縣中壢市○○○路148巷7號2
                        樓
              己○○    住彰化縣彰化市○○路32巷11號
兼上列四人共
同訴訟代理人  Ｇ○○    住同上市○○路○段26巷58號
被        告  酉○○    住台中市南屯區○○○路179號3樓之6
訴 訟代理 人  甲○○    住同上
被        告  申○○（原姓名黃培修）
                        住彰化縣和美鎮○○里鎮○路77巷2號
              宙○○    住台中縣大里市○○路28巷11號4樓
              Ｅ○○    住彰化縣和美鎮○○里○○路278號
              壬○○    住同上鎮○○里鎮○路77巷8號
              辰○○○  住同上
              地○○    住同上
              辛○○    住同上
              Ｄ○○○  住同上
              丑○○    住同上
              子○○    住同上
              Ｃ○○    住同上
              宇○○    住同上
              巳○○    住同上
              Ａ○○    住彰化縣彰化市○○路○段74巷47號
              Ｆ○○    住台北縣新莊市○○街30巷5弄9號5
                        樓
              乙○○    住新竹市○區○○路181號
              卯○○    住同上
              戌○○    住新竹市○區○○路三段122巷4號2
                        樓
              黃○○    住台北市○○區○○街46巷7號2樓
              寅○○    住新竹市○區○○路1050巷350號
              天○○    住同上
              丙○○    住彰化縣和美鎮○○里鎮○路77巷4
                        號
上列三人共同
訴 訟代理 人  林伸全律師
上列當事人間請求拆屋還地事件，本院於民國99年9月15日言詞
辯論終結，茲判決如下：
    主      文
原告之訴及假執行之聲請均駁回。
訴訟費用由原告負擔。
    事實及理由
壹、程序部分：
一、按「訴狀送達後，原告不得將原訴變更或追加他訴。但有下
    列各款情形之一者，不在此限：‧‧‧二請求之基礎事實同
    一者。‧‧‧五該訴訟標的對於數人必須合一確定時，追加
    其原非當事人之人為當事人‧‧‧七不甚礙被告之防禦及訴
    訟之終結者。」，民事訴訟法第255條第1項第2款、第5款、
    第7款定有明文。經查：原告原起訴請求被告玄○○拆屋還
    地，嗣後追加午○○等33人為被告，核與前開規定，洵無不
    合，應予准許。
二、被告亥○○等人未於最後言詞辯論期日到場，核無民事訴訟
    法第386條所列各款情形，爰依原告之聲請，由其一造辯論
    而為判決。
貳、實體部分：
一、原告主張：
  (一)坐落彰化縣和美鎮○○段758、758之4、758之5、758之6等4
    筆地號土地（下稱系爭土地，或逕稱００地號土地）為原告
    於民國98年6月間向法院拍賣取得，卻遭被告房屋等地上物
    無權占用，詳細占用系爭土地地號、編號、事實上處分權人
    、構造層次各詳如附表（即附圖）所示。
  (二)如附表所示編號A部分面積142.76平方公尺之鐵皮、磚造1層
    房屋，具事實上處分權人原為黃耀楨、黃耀南。惟黃耀楨於
    92年12月7日死亡，其繼承人為被告乙○○、黃○○、卯○○、戌○○等4人。黃耀南於96年1月9日死亡，其繼承人為
    被告丙○○、寅○○、天○○等3人。故其目前具事實上處
    分權人為被告乙○○、黃○○、卯○○、戌○○、丙○○、
    寅○○、天○○等7人。
  (三)如附表所示編號B部分面積62.49平方公尺之磚造1層房屋，
    具事實上處分權人為被告癸○○。
  (四)如附表所示編號C部分面積33.11平方公尺、編號D部分面積
    28.58平方公尺磚造1層房屋，具事實上處分權人為被告午○○。
  (五)如附表所示編號F部分面積68.93平方公尺之磚造1層房屋，
    具事實上處分權人為被告庚○○。
  (六)如附表所示編號I部分面積23.56平方公尺、編號J部分面積
    53.69平方公尺之磚造1層房屋，編號K部分面積31.72平方公
    尺之磚造石棉瓦倉庫，具事實上處分權人為被告未○○。
  (七)如附表所示編號L部分面積24.55平方公尺、編號M部分面積
    29.08平方公尺之磚造1層房屋，具事實上處分權人為被告地
    ○○。
  (八)如附表所示編號G部分面積10.32平方公尺、編號H部分面積
    19.55平方公尺之磚造一層房屋，為被告黃姓家族之公廳，
    如附表所示編號P部分面積0.74平方公尺、編號Q部分面積
    0.46平方公尺、編號N部分面積0.71平方公尺之磚造圍牆，
    均為黃堡之子即黃金泉、黃金贊、黃金厚、巳○○、黃金山
    、午○○等6人所建造。其中黃金泉已於98年2月2日死亡，
    其繼承人為被告Ｇ○○、Ｂ○○、戊○○、己○○、丁○○
    、癸○○、壬○○、庚○○、酉○○等9人。黃金贊已於97
    年8月19死亡，其繼承人為被告Ｄ○○○、丑○○、子○○
    、Ｃ○○、Ａ○○、宇○○、Ｆ○○等7人。黃金厚已於86
    年8月20日死亡，其繼承人為被告玄○○、申○○、未○○
    、宙○○、Ｅ○○等5人。黃金山已於87年10月18日死亡，
    其繼承人為被告辰○○○、地○○、黃介鱗等3人。故其目
    前具事實上處分權人為被告Ｇ○○、Ｂ○○、戊○○、己○○、丁○○、癸○○、壬○○、庚○○、酉○○、Ｄ○○○
    、丑○○、子○○、Ｃ○○、Ａ○○、宇○○、Ｆ○○、玄
    ○○、申○○、未○○、宙○○、Ｅ○○、巳○○、辰○○○、地○○、黃介鱗、午○○等26人（以下簡稱被告Ｇ○○
    等26人）。
  (九)如附表所示編號E部分面積14.61平方公尺之鐵皮、磚造1層
    房屋，具事實上處分權人為被告亥○○。
  (十)所有人對於無權占有或侵奪其所有物者，得請求返還之。對
    於妨害其所有權者，得請求除去之（民法第767條第1項前段
    、中段參照）。查系爭土地為原告所有，被告占用系爭土地
    ，無正當權源，顯屬無權占有。原告依上規定，自得請求被
    告拆屋還地。
  (十一)被告辯稱其等使用系爭土地係依民法第425條第1項及第426
    條之1，故為有權占有云云。惟原告否認被告就系爭土地有
    租賃關係，縱有租賃關係，因未定期限，亦無買賣不破租賃
    之適用。至民法第426條之1係指租地建屋，承租人將房屋所
    有權移轉租約對於房屋受讓人繼續存在，與本件情形不同，
    自不得比附援引。
  (十二)爰依民法第767條第1項前段、中段規定，請求：(1)被告乙○○、黃○○、卯○○、戌○○、丙○○、寅○○、天○○等
    7人應將如附表所示編號A部分面積142.76平方公尺之鐵皮、
    磚造1層房屋拆除，並將土地交還原告。(2)被告癸○○應將
    如附表所示編號B部分面積62.49平方公尺之磚造1層房屋拆
    除，並將土地交還原告。(3)被告午○○應將如附表所示編號
    C部分面積33.11平方公尺平方公尺、編號D部分面積28.58平
    方公尺之磚造1層房屋拆除，並將土地交還原告。(4)被告亥
    ○○應將如附表所示編號E部分面積14.61平方公尺之鐵皮、
    磚造1層房屋拆除，並將土地交還原告。(5)被告庚○○應將
    如附表所示編號F部分面積68.93平方公尺之磚造1層房屋拆
    除，並將土地交還原告。(6)被告Ｇ○○等26人應將如附表所
    示編號G部分面積10.32平方公尺、編號H部分面積19.55平方
    公尺之磚造1層房屋拆除，編號P部分面積0.74平方公尺、編
    號Q部分面積0.46平方公尺、編號N部分面積0.71平方公尺之
    磚造圍牆拆除，並將土地交還原告。(7)被告未○○應將如附
    表所示編號Ｉ部分面積23.56平方公尺、編號J部分面積53.6
    9平方公尺之磚造1層房屋，編號K部分面積31.72平方公尺之
    磚造石棉瓦倉庫拆除，並將土地交還原告。(8)被告地○○應
    將如附表所示編號L部分面積24.55平方公尺、編號M部分面
    積29.08平方公尺之磚造1層房屋拆除，並將土地交還原告。
    (9)陳明願供擔保，請准宣告假執行等語。
二、被告辯稱：
  (一)被告玄○○、午○○、庚○○、癸○○、未○○部分：
  1.彰化縣和美地政事務所繪製如附圖所示建物位置、面積無意
    見。惟其實際建造人或使用人明細詳如附表所示。
  2.系爭土地上之房屋或地上物，其中如附表所示編號G、H、P
    、Q、N部分，係黃堡之繼承人即黃金泉、黃金寶、黃金厚、
    黃金山、午○○共同建造，並非個人建造。除此之外，被告
    玄○○在系爭土地上並無單獨所有之地上物。
  3.被告先人黃敬曾向葉姓地主承租系爭土地，嗣由黃敬之子黃
    堡於22年間承購系爭土地，再由黃堡將系爭土地部分出租予
    其黃爐（其後由黃潤樹繼承），部分出租予其兄黃田，均供
    建屋使用。黃堡有6子，即黃金泉、黃金贊、黃金厚、巳○○、黃金山、午○○等人與其子孫亦分別在系爭土地上建屋
    居住迄今。
  4.嗣因黃堡子孫眾多，居住系爭土地上之人常無所有權。為此
    ，即以口頭約定由實際使用之人向所有人承租系爭土地。
  5.系爭土地於87年間因分割繼承，其中應有部分3分之1移轉登
    記予被告玄○○，其餘3分之2則移轉登記予被告申○○。因
    系爭土地自22年起出租予黃田、黃潤樹後，未曾調整租金，
    被告玄○○、申○○即向黃田之繼承人黃金萬、黃成業、黃
    金波、黃主明、洪黃彩雲、謝黃鳳琴及黃潤樹之繼承人黃耀
    楨、黃耀南、黃紫蘭、黃素銀、黃素華、黃林碧花等人提起
    調整租金之訴，經本院彰化簡易庭以87年度彰簡字第859號
    受理，並於88年10月6日判令依系爭土地86年7月份土地公告
    地價，按年息百分之10調整租金。
  6.被告玄○○、申○○因與被告癸○○等人同宗，於當時提起
    調整租金之訴，未將之共列被告，而欲待法院判決後再比照
    調整後租額標準，繼續向被告癸○○等人收取租金，足證玄
    ○○與被告癸○○等人亦有租賃關係存在。
  7.被告癸○○與原告前手間之租賃關係既成立於民法第425 條
    第2項規定增訂前，故有同條425條第1項買賣不破租賃規定
    之適用。
  8.從而，被告就系爭土地與原告前手有租賃關係存在，亦有買
    賣不破租賃規定之適用，並非無權占有，原告訴請被告拆屋
    還地，即無依據，爰請求駁回原告之訴及其假執行之聲請等
    語。
  (二)被告丙○○、寅○○、天○○部分：
  1.被告對系爭土地有租賃關係存在：
    被告丙○○、寅○○及天○○之被繼承人為黃耀南，黃耀南
    、黃耀楨、黃紫蘭、黃素銀、黃素華、黃林碧花等之被繼承
    人為黃潤樹。黃潤樹於22年間向被告巳○○之父及被告玄○○、申○○之祖父黃堡承租系爭土地建築房屋使用。系爭土
    地於86年間經分割繼承後，由被告玄○○、申○○共同取得
    。而出租人玄○○、申○○曾於87年間向黃耀南訴請調整租
    金，經本院彰化簡易庭以87年度彰簡字第859號民事判決，
    判准調整租金確定在案。因被告丙○○、寅○○及天○○輾
    轉取得系爭土地之承租權，故於該判決確定後，均如期繳納
    租金予被告玄○○迄今。是以，被告丙○○、寅○○、天○○對系爭土地有租賃關係存在，堪以認定。
  2.本件租賃有買賣不破租賃規定之適用：
    按出租人於89年5月5日民法債編修正施行前，已與承租人訂
    立未經公證，租賃期限逾5年或未定期限之不動產租賃契約
    ，並將不動產交由承租人占有中，嗣於該法修正施行後始將
    不動產所有權讓與他人者，基於保護民法債編修正前之既有
    秩序，以維護法律之安定性，當無適用修正後民法第425條
    第2項之規定之餘地（最高法院98年台上字第692號民事判決
    要旨參照）。查本件租約於22年間訂立，未定期限且未經公
    證，並由出租人即原所有人將租賃物即系爭土地交付承租人
    即黃潤樹占有中，嗣被告丙○○、寅○○及天○○因繼承取
    得系爭土地之承租權並繼續占有，出租人即被告玄○○、申
    ○○修雖於民法債編修正施行後之98年6月25日以拍賣為原
    因將系爭土地讓與原告，然揆諸上開說明，並無修正民法第
    425條第2項規定之適用，而應依修正前民法第425條買賣不
    破租賃之規定，認系爭租約在兩造間仍繼續存在。
  3.從而，被告對系爭土地有租賃關係存在，且不因原出租人讓
    與系爭土地之所有權而受影響，原告認被告無權占有系爭土
    地訴請拆屋還地，即無依據，爰請求駁回原告之訴及其假執
    行之聲請等語。
  (三)被告亥○○、Ｇ○○、Ｂ○○、戊○○、己○○、丁○○、
    乙○○部分：
  1.或稱就系爭土地有法定租賃關係存在，非無權占有；或稱未
    使用系爭土地，不清楚實際使用情形。
  2.其餘引用被告午○○及其訴訟代理人許盟志律師所為答辯。
  (四)其餘被告未於言詞辯論期日到場，亦未具狀答辯。
三、兩造不爭執事項：
  (一)系爭土地（758、758之4、758之5、758之6等地號）於臺灣
    光復前原為黃堡所有，嗣經被告黃培修、申○○於86年8 月
    20日因分割繼承各取得應有部分3分之1、3分之2，並於87年
    1月21日辦竣分割繼承登記。原告嗣於98年6月25日因法院拍
    賣而取得系爭土地所有權，並於98年7月2日辦竣所有權移轉
    登記。惟系爭土地遭被告房屋等地上物占用，詳細占用系爭
    土地地號、編號、事實上處分權人、構造層次、用途各詳如
    附表（附圖）所示。
  (二)758之4、758之5、758之6等子地號土地分別直接或間接由75
    8母地號土地分割而來。
  (三)被告先人黃敬有3子即黃爐、黃田、黃堡。
  (四)黃爐有1子即黃潤樹，黃潤樹有2子即黃耀楨、黃耀南。
  (五)黃堡有6子即黃金泉、黃金贊、黃金厚、巳○○、黃金山、
    午○○。
  (六)黃田於63年6月18日死亡，其繼承人為其孫女亥○○（黃田
    長男黃金萬之3女）。
  (七)黃耀楨於92年12月7日死亡，其繼承人為其配偶乙○○、長
    男黃○○、次男卯○○、長女戌○○。
  (八)黃耀南於96年1月9日死亡，其繼承人為其配偶丙○○、長男
    寅○○、長女天○○。
  (九)黃金泉於98年2月2日死亡，其繼承人為其孫子女Ｇ○○、Ｂ
    ○○、戊○○、己○○、丁○○（以上5人為黃金泉長男黃
    世榮之子女）、次男癸○○、3男壬○○、4男庚○○、長女
    酉○○。
  (十)黃金贊於97年8月19日死亡，其繼承人為其配偶Ｄ○○○、
    長男丑○○、次男子○○、3男Ｃ○○、長女Ａ○○、次女
    宇○○、3女Ｆ○○。
  (十一)黃金厚於86年8月20日死亡，其繼承人為其次男玄○○、3
    男申○○、長女未○○、3女宙○○、4女Ｅ○○。
  (十二)黃金山於87年10月18日死亡，其繼承人為其配偶辰○○○、
    3男地○○、4男辛○○。
四、兩造爭執事項：
  (一)兩造間就系爭土地是否成立民法第425條規定之法定租賃關
    係？
  (二)被告占用系爭土地是否屬於無權占有？
  (三)原告請求被告拆屋還地，是否有據？
五、按出租人於89年5月5日民法債篇修正施行前，已與承租人訂
    立未經公證，租賃期限逾5年或未定期限之不動產租賃契約
    ，並將不動產交由承租人占有中，嗣於該法修正施行後始將
    不動產所有權讓與他人者，基於保護民法債編修正前之既有
    秩序，以維護法律之安定性，當無適用修正後民法第425 條
    第2項之規定之餘地（最高法院98年台上字第692號民事判決
    要旨參照）。經查：黃田及黃爐之子黃潤樹於22年間向黃堡
    承租系爭土地，以興建如附表所示房屋等地上物（部分為黃
    堡繼承人所建），並約定每半年租額稻谷35台斤，折合新台
    幣（下同）約350元，未定期限（亦未經公證），嗣經本院
    彰化簡易庭87年度彰簡字第859號民事判決，判令調高其租
    額，此情有該件判決影本附卷可佐，復經本院調取該事件全
    部卷宗，核閱屬實。次查：原承租人黃潤樹、黃田及出租人
    黃堡之子孫嗣後在系爭土地興建附表所示建物，惟大部分均
    非系爭土地所有人，故於前揭判決後（約88年間），與系爭
    土地原所有人即被告玄○○、申○○約定，比照前開判決租
    額標準，向被告玄○○、申○○續租或承租系爭土地，此情
    除據部分被告到庭供明在卷外，亦經本院會同彰化縣和美地
    政事務所派員履測現場，分別製作現場簡圖及土地複丈成果
    圖附卷，復有被告庚○○、癸○○、未○○、梁麗如、寅○○、天○○等人所提系爭土地上建物實際建造人或使用人明
    細表、地租收付款明細欄影本附卷可資佐參。據此，可知系
    爭土地固於民法債篇修正施行後即98年6月25日以拍賣為原
    因讓與原告，然揆諸前開最高法院判決要旨，並無修正民法
    第425條第2項規定之適用，仍應依修正前民法第425條買賣
    不破租賃之規定，認其租約在兩造間仍繼續存在。至於被告
    玄○○、申○○因分割繼承之故，因而同時兼具承租人及出
    租人身分乙節。依民法第344條：「債權與其債務同歸一人
    時，債之關係消滅。但其債權為他人權利之標的或法律另有
    規定者，不在此限。」但書規定，如附表所示公廳及圍牆既
    屬被告Ｇ○○等26人公同共有事實上處分權之標的，並非被
    告玄○○、申○○單獨所有，則其租賃關係亦不消滅，自不
    待言。是以，被告辯稱兩造間成立民法第425條規定之法定
    租賃關係，即非無據，洵值採認。換言之，原告主張被告占
    用系爭土地屬於無權占有，即屬乏據，尚難採認。
六、從而，兩造間就系爭土地既存法定租賃關係，被告占用系爭
    土地，即非無權占有，則原告猶依據民法第767條第1項前段
    、中段規定，即本於所有人物上請求權之法律關係，請求判
    決如其聲明欄所示，為無理由，應予駁回。
七、原告之訴既經駁回，則其假執行之聲請失所附麗，亦應駁回
    。
八、本件判決之基礎已臻明確，兩造其餘攻擊防禦方法及舉證，
    經審酌後於判決之結果俱無影響，爰不再贅詞詳列。
九、訴訟費用負擔之依據：民事訴訟法第78條。
中    華    民    國    99    年     9    月    30    日
                  民事第一庭  法  官  陳正禧
以上正本係照原本作成。
如對本判決不服，得於判決送達後20日內向本院提出上訴狀。（
須附繕本）如委任律師提起上訴者，應一併繳納上訴審裁判費。
中    華    民    國    99    年    9     月    30    日
                               書記官 莊素美
┌────────────────────────────────────────┐
│附表                                                                            │
├──┬────────┬─────┬──────┬───────────────┤
│編號│建物坐落地號    │面積（㎡）│構造層次用途│事實上處分權人                │
├──┼────────┼─────┼──────┼───────────────┤
│A   │彰化縣和美鎮大嘉│142.76    │鐵皮、磚造1 │乙○○、黃○○、卯○○、戌○○│
│    │段758地號       │          │層房屋、住家│、丙○○、寅○○、天○○等7人 │
├──┼────────┼─────┼──────┼───────────────┤
│B   │同上            │62.49     │磚造1層房屋 │癸○○                        │
│    │                │          │、住家      │                              │
├──┼────────┼─────┼──────┼───────────────┤
│C   │同上            │33.11     │磚造1層房屋 │午○○                        │
│    │                │          │、住家      │                              │
├──┼────────┼─────┼──────┼───────────────┤
│F   │同上            │68.93     │磚造1層房屋 │庚○○                        │
│    │                │          │、住家      │                              │
├──┼────────┼─────┼──────┼───────────────┤
│G   │同上            │10.32     │磚造1層房屋 │Ｇ○○、Ｂ○○、戊○○、己○○│
│    │                │          │、黃家公廳  │、丁○○、癸○○、壬○○、黃子│
│    │                │          │            │洋、酉○○、Ｄ○○○、丑○○、│
│    │                │          │            │子○○、Ｃ○○、Ａ○○、宇○○│
│    │                │          │            │、Ｆ○○、玄○○、申○○、黃阿│
│    │                │          │            │好、宙○○、Ｅ○○、巳○○、黃│
│    │                │          │            │林美仁、地○○、辛○○、午○○│
│    │                │          │            │等26人                        │
├──┼────────┼─────┼──────┼───────────────┤
│I   │同上            │23.56     │磚造1層房屋 │未○○                        │
│    │                │          │、住家      │                              │
├──┼────────┼─────┼──────┼───────────────┤
│L   │同上            │24.55     │磚造1層房屋 │地○○                        │
│    │                │          │、住家      │                              │
├──┼────────┼─────┼──────┼───────────────┤
│M   │同上段758之4地號│29.08     │磚造1層房屋 │地○○                        │
│    │                │          │、住家      │                              │
├──┼────────┼─────┼──────┼───────────────┤
│P   │同上            │0.74      │磚造圍牆    │Ｇ○○、Ｂ○○、戊○○、己○○│
│    │                │          │            │、丁○○、癸○○、壬○○、黃子│
│    │                │          │            │洋、酉○○、Ｄ○○○、丑○○、│
│    │                │          │            │子○○、Ｃ○○、Ａ○○、宇○○│
│    │                │          │            │、Ｆ○○、玄○○、申○○、黃阿│
│    │                │          │            │好、宙○○、Ｅ○○、巳○○、黃│
│    │                │          │            │林美仁、地○○、辛○○、午○○│
│    │                │          │            │等26人                        │
├──┼────────┼─────┼──────┼───────────────┤
│D   │同上段758之5地號│28.58     │磚造1層房屋 │午○○                        │
│    │                │          │、住家      │                              │
├──┼────────┼─────┼──────┼───────────────┤
│E   │同上            │14.61     │鐵皮、磚造1 │亥○○                        │
│    │                │          │層房屋、住家│                              │
├──┼────────┼─────┼──────┼───────────────┤
│H   │同上            │19.55     │磚造1層房屋 │Ｇ○○、Ｂ○○、戊○○、己○○│
│    │                │          │、黃家公廳  │、丁○○、癸○○、壬○○、黃子│
│    │                │          │            │洋、酉○○、Ｄ○○○、丑○○、│
│    │                │          │            │子○○、Ｃ○○、Ａ○○、宇○○│
│    │                │          │            │、Ｆ○○、玄○○、申○○、黃阿│
│    │                │          │            │好、宙○○、Ｅ○○、巳○○、黃│
│    │                │          │            │林美仁、地○○、辛○○、午○○│
│    │                │          │            │等26人                        │
├──┼────────┼─────┼──────┼───────────────┤
│Q   │同上            │0.46      │磚造圍牆    │Ｇ○○、Ｂ○○、戊○○、己○○│
│    │                │          │            │、丁○○、癸○○、壬○○、黃子│
│    │                │          │            │洋、酉○○、Ｄ○○○、丑○○、│
│    │                │          │            │子○○、Ｃ○○、Ａ○○、宇○○│
│    │                │          │            │、Ｆ○○、玄○○、申○○、黃阿│
│    │                │          │            │好、宙○○、Ｅ○○、巳○○、黃│
│    │                │          │            │林美仁、地○○、辛○○、午○○│
│    │                │          │            │等26人                        │
├──┼────────┼─────┼──────┼───────────────┤
│J   │同上段758之6地號│53.69     │磚造1層房屋 │未○○                        │
│    │                │          │、住家      │                              │
├──┼────────┼─────┼──────┼───────────────┤
│K   │同上            │31.72     │磚造石棉瓦倉│未○○                        │
│    │                │          │庫          │                              │
├──┼────────┼─────┼──────┼───────────────┤
│N   │同上            │0.71      │磚造圍牆    │Ｇ○○、Ｂ○○、戊○○、己○○│
│    │                │          │            │、丁○○、癸○○、壬○○、黃子│
│    │                │          │            │洋、酉○○、Ｄ○○○、丑○○、│
│    │                │          │            │子○○、Ｃ○○、Ａ○○、宇○○│
│    │                │          │            │、Ｆ○○、玄○○、申○○、黃阿│
│    │                │          │            │好、宙○○、Ｅ○○、巳○○、黃│
│    │                │          │            │林美仁、地○○、辛○○、午○○│
│    │                │          │            │等26人                        │
└──┴────────┴─────┴──────┴───────────────┘

司法院資訊處製作；財團法人民間司法改革基金會備份。
